# 请教陈总，并表时间点确认问题

提问人：chanyoz 时间：2021-09-08 21:33:05
拟作价收购合作方新设立的旧改主体公司51%股权：
收购协议设置如下：
1 、合作方取得村委合作协议，支付20%收购款；
2 、列入城市更新计划，支付20%收购款；
3 、取得项目专项规划，支付20%收购款；
4 、完成全部拆迁协议，支付20%收购款；
5 、取得国土出让合同，支付20%收购款；
在支付完第 1 期股权款后，收购方可委派过半董事成员，以及相关项目人员，开展项目日常运营，并接管公司各项工商财务资料。
合作方需要协议之日起 5 年内完成全部拆迁协议。
请问如何确定并表日？由于项目主体为新公司，账面无资产负债，收购款与项目公司净资产差额如何确认？

回答人：chenyiwei
这种情况较为特殊，因为被收购方是为特定项目而设立的项目公司，该项目能够顺利获批、立项和实施，才能实现投资方的商业目的。
建议了解，根据当地的旧改流程，到了上述哪一步之后，这个项目才算是正式获批从而可以正式推进，并结合项目所需资金的投入情况，以及该项目的运作是否仍由合作方主导等因素，综合判断取得控制权的时点。如果拆迁完成之前的事项仍由合作方主导的，则不排除在拆迁完成后才取得控制权的可能性。